# 商誉与递延所得税负债

提问人：嘟baba 时间：2020-02-16 16:00:35
各位老师，版主，有没有关注，“2019年 12 月 12 日会计问题讨论情况通报，一、对包含商誉的资产组进行减值测试时，如何考虑收购时资产评估增值产生的递延所得税负债”对于讨论结论能不能这样理解： 1 ）较多情况是税前可收回金额与资产组对比，这样非核心商誉不在测试范围？假如核心商誉 500 、非核心商誉 100 ，测试结果减值 700 ，核心商誉减为 0 ，剩余 200 减值非商誉资产？下一步非核心商誉与递延所得税负债有简单明确的对应关系，随着这块负责的减少对应商誉减少，这样逻辑的话与准则减值先减商誉矛盾；如果没有明确的关系非核心商誉一直保留？ 2 ）
如果可收回金是税后的，那测试核心资产与非核心资产一并测试掉？也没有非核心商誉是否随着递延所得税负债变动而变动一说？

回答人：chenyiwei
个人没有看到这个讨论通报，如果方便请发上来看一下，谢谢！
个人理解，虽然从经济实质而言，商誉存在核心商誉（协同效应价值和持续经营因素价值）和非核心商誉之分，非核心商誉严格来说并不符合商誉的经济实质，但会计准则对商誉的初始计量并不是严格依据该定义，而是将合并成本超出可辨认资产公允价值份额的差额均列入商誉，并且在资产减值测试时并不区分商誉的不同组成部分，一旦确定资产组减值，首先对商誉计提减值，直至全额计提完毕商誉的减值准备后，其余减值损失才分配给资产组内的各项可辨认资产；递延所得税负债的初始确认虽然会对应于商誉，但后续递延所得税负债转回时不会再对商誉金额进行调整。非核心商誉不符合商誉的经济实质，在发生减值时，反而应该是最先减掉的部分。